Tomás Vai



36 N845 1/2 La Plata, 1900

02214351573 tomasvai21@gmail.com

Información adicional

 Género
 Hombre

 Fecha de nacimiento
 24/1/2001

 Lugar de nacimiento
 La Plata

 Nacionalidad
 Argentina

Estado civil Soltero

Perfil

Estoy en tercer año de ingeniería industrial, a su vez estoy estudiando la carrera de desarrollador web full stack de la cual ya me certifique en el área de responsive design y actualmente estoy estudiando JavaScript. Tengo experiencias previas trabajando en BIND, estuve en una pasantia para hijos de empleados.

Idiomas

Ingles Bi

Experiencia laboral

Pasante

Banco Industrial

ene 2019 - mar 2019

La plata

Fui pasante y estuve a cargo de organizacion de archivos y perfiles de posibles acreedores, a su vez estuve involucrado en la entrega de tarjetas de debito y credito a clientes de la banca previsional.

Jefe de Mozos

Catering de Asados

nov 2021 - Presente

La plata

Me encargo de la gestión del personal del catering, disposición de mesas y tiempos de salida de aperitivos y comidas, así como trato personal con quienes adquieren nuestro servicio en post de atender sus necesidades.

Educación

Secundario

Bosque del Plata

2007 - 2019 La Plata

La Plata

Colegio secundario con bachiller en sociales.

Universitario

Facultad de Ingenieria

2019 - Presente

La plata

Tercer año de ingeniería industrial.

Desarrollador web FullStack

CoderHouse

jun 2023 - Presente

La Plata

Ya capacitado con responsive design, aprendiendo javascript.

Tomás Vai 02214351573 tomasvai21@gmail.com